臺灣臺東地方法院刑事判決
110年度易字第90號
公  訴  人  臺灣臺東地方檢察署檢察官
被      告  林志賢




上列被告因竊盜案件，經檢察官提起公訴（109 年度偵字第3638
號、110 年度偵字第722 、761 號），而被告於本院準備程序中
就被訴事實為有罪之陳述，經本院告知簡式審判程序意旨，並聽
取當事人之意見後，本院合議庭裁定由受命法官獨任依簡式審判
程序審理，判決如下：
    主  文
林志賢犯攜帶兇器竊盜罪，共參罪，均累犯，各處有期徒刑捌月
、柒月、柒月。應執行有期徒刑拾壹月。
未扣案之神像金牌貳面及犯罪所得新臺幣肆仟伍佰元，均沒收之
，於全部或一部不能沒收或不宜執行沒收時，均追徵其價額。
    事  實
一、林志賢基於意圖為自己不法所有意圖之攜帶兇器竊盜犯意，
    分別為下列行為：
　㈠於民國109 年11月12日2 時10分許，在臺東縣○○鄉○○路000號
    之碧芸堂，持客觀上足以作為兇器之油壓剪，破壞碧芸堂內
    安置神像處之門鎖（毀損部分未據告訴），竊取由陳翰聰所
    管領之神像金牌2 面（每面價值約新臺幣【下同】6000元，
    價值共1 萬2000元）得手後，旋即駕駛車牌號碼000-0000號
    自小客車離去。嗣經陳翰聰報警處理，始悉上情。
　㈡於同日3 時3 分許，在臺東縣○○鄉○○村○○00○0 號之福安堂土
    地公廟，持客觀上足以作為兇器之電動砂輪機，破壞福安堂
    內由張榮昌所管領之香油櫃（毀損部分未據告訴），竊取香
    油櫃內現金3500元得手後，旋即駕駛上揭自小客車離去。嗣
    經張榮昌報警處理，始悉上情。
　㈢於同年月30日自1 時59分起至2 時4 分許止，在臺東縣○○市○
    ○路0巷0號之海安宮，持客觀上足以作為兇器之油壓剪，破
    壞海安宮內由施清炘所管領之功德箱（毀損部分未據告訴）
    ，竊取功德箱內現金1000元得手後，旋即駕駛上揭自小客車
    離去。嗣經施清炘報警處理，始悉上情。
二、案經陳翰聰及施清炘訴由臺東縣警察局臺東分局、張榮昌訴
    由臺東縣警察局成功分局報告臺灣臺東地方檢察署檢察官偵
    查起訴。
    理  由
一、認定犯罪事實所憑之證據及理由
　㈠上揭犯罪事實，業據被告林志賢於警詢、偵查、本院準備程
    序及審理中坦承不諱（警一卷第1 至2 頁，警二卷第3 至5 
    頁，警三卷第1 至3 頁，偵一卷第19至22頁，本院卷第71、
    79頁），核與證人即告訴人陳翰聰、張榮昌、施清炘、證人
    賴秀雀於警詢時之證述大致相符（警一卷第3 至4 頁，警二
    卷第1 至2 頁，警三卷第4 頁至第5 頁反面），並有福安堂
    、海安宮之刑案現場照片、碧雲堂金牌遭竊監視器影像擷取
    圖片附卷可參（警一卷第10至18頁反面，警二卷第9 至18頁
    ，警三卷第9 至13頁反面），足認被告之任意性自白與事實
    相符，堪以採信。綜上所述，本案事證明確，被告各犯行均
    堪以認定，應予論科。
　㈡檢察官起訴書誤載福安堂土地公廟之地址為臺東縣○○鄉○○村○
    ○00號，然該廟地址實為30之3 號，此有福安堂刑案現場照
    片在卷可稽（警一卷第10頁反面），此部分之記載應予更正
    ，附此敘明。
二、論罪科刑
　㈠核被告所為，均係犯刑法第321 條第1 項第3 款之攜帶兇器
    竊盜罪。又被告所犯之各行為間，犯意各別，行為互殊，應
    予分論併罰。末被告於107 年間因竊盜案件，經臺灣屏東地
    方法院以107 年度簡字第2118號判決判處有期徒刑6 月，並
    於108 年12月16日執行完畢乙節，有臺灣高等法院被告前案
    紀錄表1 份附卷足考（本院卷第47至64頁），其於有期徒刑
    執行完畢後，5 年以內故意再犯本件有期徒刑以上之3 罪，
    均為累犯。且因其部分前案與本案俱屬財產法益之詐欺犯罪
    ，足見其有刑罰反應力薄弱之情節，爰裁量依司法院大法官
    釋字第775 號解釋意旨、刑法第47條第1 項規定，均加重其
    刑。
　㈡爰以行為人之責任為基礎，審酌被告持兇器分別至各寺廟內
    破壞門鎖及箱子，竊取寺廟之財物價值共1 萬6500元，未能
    尊重他人之財產權，其法治觀念顯有偏差，且不僅侵及他人
    財產法益，更造成他人生命、身體、自由法益之潛在危害，
    所為甚非可取。復酌以其於警詢時供稱因嚴重債務問題而作
    案之犯罪動機及目的（警二卷第4 頁）、各告訴人對於本案
    均無意見之量刑意見（本院卷第43頁、第85至87頁），並念
    及其於歷次供述均坦承不諱之犯後態度，末兼衡其於本院審
    理中自述國中畢業之智識程度、入監前從事水電工、月收入
    約3 萬元、無須扶養者、家境勉持之家庭經濟狀況等一切情
    狀（本院卷第80頁），爰分別量處如主文所示之刑。另考諸
    各犯行之密接程度、整體犯罪非難評價、罪數所反映被告之
    人格特性與犯罪傾向、數罪對法益侵害之加重效應及刑法之
    內部界線，定其應執行刑如主文所示。
三、沒收
　　未扣案之神像金牌2 面、3500元、1000元，分屬被告各犯行
    之犯罪所得，雖未扣案，仍應依刑法第38條之1 第1 項前段
    、第3 項規定沒收之，於全部或一部不能沒收或不宜執行沒
    收時，追徵其價額；並就上揭之物合併為相關沒收宣告之諭
    知，使判決主文更簡明易懂，增進人民對司法之瞭解與信賴
    。至未扣案之油壓剪及電動砂輪機，固屬被告犯罪所用之物
    ，惟審諸上揭之物均未扣案，若宣告沒收或追徵，執行之效
    果與所耗費之公益資源顯然不符比例，且起訴書亦未聲請沒
    收之，爰均不為沒收或追徵之諭知。
據上論斷，應依刑事訴訟法第273 條之1 第1 項、第299 條第1 
項前段，刑法第321 條第1 項第3 款、第47條第1 項、第51 條
第5 款、第38條之1 第1 項前段、第3 項，刑法施行法第1 條之
1 第1 項，判決如主文。
本案經檢察官林靖蓉提起公訴，檢察官林永到庭執行職務。
中　　華　　民　　國　　110 　年　　4 　　月　　22　　日
                  刑事第二庭  法  官  李昆儒
以上正本證明與原本無異。
如不服本判決應於收受送達後20日內向本院提出上訴書狀，並應
敘述具體理由；其未敘述上訴理由者，應於上訴期間屆滿後20日
內向本院補提理由書（均須按他造當事人之人數附繕本）。「切
勿逕送上級法院」。告訴人或被害人對於本判決如有不服，請書
具不服之理由狀，請求檢察官上訴者，其上訴期間之計算係以檢
察官收受判決正本之日期為準。　　　　　　　　　
　　　　　　　　　            書記官  黃健豪
中　　華　　民　　國　　110 　年　　4 　　月　　22　　日
附錄本案論罪科刑法條全文
刑法第321 條
犯前條第1 項、第2 項之罪而有下列情形之一者，處6 月以上5 
年以下有期徒刑，得併科50萬元以下罰金：
一、侵入住宅或有人居住之建築物、船艦或隱匿其內而犯之。
二、毀越門窗、牆垣或其他安全設備而犯之。
三、攜帶兇器而犯之。
四、結夥三人以上而犯之。
五、乘火災、水災或其他災害之際而犯之。
六、在車站、港埠、航空站或其他供水、陸、空公眾運輸之舟、
    車、航空機內而犯之。
前項之未遂犯罰之。